Config:
  hfst:
    Gen: ../../../src/generator-gt-norm.hfst
    Morph: ../../../src/analyser-gt-norm.hfst
  xerox:
    Gen: ../../../src/generator-gt-norm.xfst
    Morph: ../../../src/analyser-gt-norm.xfst
    App: lookup

Tests:



# todo:
# Proofread the gold standard (below)
# Then: run analyser, then correct.


  Noun - hapu: # Noun (27) hapu 'eng /est /fin' - full paradigm
     hapu+N+Sg+Nom: hapu
     hapu+N+Sg+Gen: [hapnõ, hapna]
     hapu+N+Sg+Par: hapund
     hapu+N+Sg+Ill: [hapnõhe, hapnahe]
     hapu+N+Pl+Gen: [hapnidõ, hapundõ]
     hapu+N+Pl+Par: hapnit
     hapu+N+Pl+Ill: [hapnihe, hapundõhe]
     hapu+N+Pl+All: [hapnilõ, hapundõlõ]

